<!DOCTYPE html PUBLIC "-//W3C//DTD XHTML 1.0 Transitional//EN" "http://www.w3.org/TR/xhtml1/DTD/xhtml1-transitional.dtd">
<html xmlns="http://www.w3.org/1999/xhtml">
<head>
	<meta http-equiv="Content-Type" content="text/html; charset=iso-8859-1" />
	<title>Ymmärrä suomea</title>
	<style type="text/css" media="all">@import "css/styles.css";</style>
	<script type="text/javascript" src="swfobject.js"></script>
</head>
<body class="font-medium">
	<div id="main-wrapper">
		<div id="topbar"></div>
		<div id="main-menu">
			<table cellspacing="0" cellpadding="0" border="0" class="add-links"><tr>
				<td class="item"><img class="raquo" src="i/raquo.gif" alt="" height="7" width="4" /><a href="/ymmarra/index.php?moduli=sanakirja">Sanakirja</a></td>
				<td class="item"><img class="raquo" src="i/raquo.gif" alt="" height="7" width="4" /><a href="/ymmarra/index.php?moduli=verbit">Verbiluettelo</a></td>
				<td class="item"><img class="raquo" src="i/raquo.gif" alt="" height="7" width="4" /><a href="/ymmarra/index.php?moduli=kielioppi">Kielioppi</a></td>
			</tr></table>
			<table cellspacing="0" cellpadding="0" border="0"><tr>
				<td class="item"><img class="raquo" src="i/raquo.gif" alt="" height="7" width="4" /><a href="/ymmarra/index.php">Etusivu</a></td>
				<td class="item"><img class="raquo" src="i/raquo.gif" alt="" height="7" width="4" /><a href="/ymmarra/index.php?moduli=tekstit">Lukutekstit</a></td>
			</tr></table>
		</div>
		<div id="content">
			<table cellspacing="0" cellpadding="0" border="0" id="content-wrapper"><tr>
				<td>
					<div id="left-menu">
												<div class="header-verb"><span>Verbit</span></div>
						<div class="menu">
								<div class="init"><a href="/ymmarra/index.php?moduli=verbit&kirjain=a">A</a></div>
								<div class="init"><a href="/ymmarra/index.php?moduli=verbit&kirjain=e">E</a></div>
								<div class="init"><a href="/ymmarra/index.php?moduli=verbit&kirjain=h">H</a></div>
								<div class="init"><a href="/ymmarra/index.php?moduli=verbit&kirjain=i">I</a></div>
								<div class="init"><a href="/ymmarra/index.php?moduli=verbit&kirjain=j">J</a></div>
								<div class="init"><a href="/ymmarra/index.php?moduli=verbit&kirjain=k">K</a></div>
								<div class="init"><a href="/ymmarra/index.php?moduli=verbit&kirjain=l">L</a></div>
								<div class="init"><a href="/ymmarra/index.php?moduli=verbit&kirjain=m">M</a></div>
								<div class="init"><a href="/ymmarra/index.php?moduli=verbit&kirjain=n">N</a></div>
								<div class="init"><a href="/ymmarra/index.php?moduli=verbit&kirjain=o">O</a></div>
								<div class="init"><a href="/ymmarra/index.php?moduli=verbit&kirjain=p">P</a></div>
								<div class="init"><a href="/ymmarra/index.php?moduli=verbit&kirjain=r">R</a></div>
								<div class="init"><a href="/ymmarra/index.php?moduli=verbit&kirjain=s">S</a></div>
								<div class="init"><a href="/ymmarra/index.php?moduli=verbit&kirjain=t">T</a></div>
								<div class="init"><a href="/ymmarra/index.php?moduli=verbit&kirjain=u">U</a></div>
								<div class="init"><a href="/ymmarra/index.php?moduli=verbit&kirjain=v">V</a></div>
								<div class="init"><a href="/ymmarra/index.php?moduli=verbit&kirjain=y">Y</a></div>
								<div class="init"><a href="/ymmarra/index.php?moduli=verbit&kirjain=Ä">Ä</a></div>
						</div>					</div>
				</td>
				<td>
					<div id="main-content">
						<div id="path">
							<a href=".">Etusivu</a> &gt; <a href="/ymmarra/index.php?moduli=verbit&kirjain=H">H</a>						</div>
													<h1>HARPPOA</h1>
						<table cellspacing="0" cellpadding="0" border="0">
							<tr>
								<td colspan="2" style="padding-bottom:10px;"><strong>Aktiivin indikatiivi</strong></td>
							</tr>
							<tr>
								<td><pre>PREESENS                   
minä     harpon            
sinä     harpot            
hän      harppoo           
me       harpomme          
te       harpotte          
he       harppovat         

PASSIIVI
         harpotaan         

IMPERFEKTI                 
         harpoin           
         harpoit           
         harppoi           
         harpoimme         
         harpoitte         
         harppoivat        

PASSIIVI
         harpottiin        

PERFEKTI
olen     harpponut         
olet     harpponut         
on       harpponut         
olemme   harpponeet        
olette   harpponeet        
ovat     harpponeet        

PASSIIVI
on       harpottu          

PLUSKVAMPERFEKTI
olin     harpponut         
olit     harpponut         
oli      harpponut         
olimme   harpponeet        
olitte   harpponeet        
olivat   harpponeet        

PASSIIVI
oli      harpottu          
</pre></td>
								<td>&nbsp;&nbsp;&nbsp;</td>
								<td><pre>  KIELTOMUOTO
  en        harpo
  et        harpo
  ei        harpo
  emme      harpo
  ette      harpo
  eivät     harpo


  ei        harpota

   
  en        harpponut
  et        harpponut
  ei        harpponut
  emme      harpponeet
  ette      harpponeet
  eivät     harpponeet


  ei        harpottu


  en    ole harpponut
  et    ole harpponut
  ei    ole harpponut
  emme  ole harpponeet
  ette  ole harpponeet
  eivät ole harpponeet


  ei    ole harpottu


  en    ollut  harpponut
  et    ollut  harpponut
  ei    ollut  harpponut
  emme  olleet harpponeet
  ette  olleet harpponeet
  eivät olleet harpponeet


  ei    ollut  harpottu
</pre></td>
							</tr>
						</table>
						<table cellspacing="0" cellpadding="0" border="0">
							<tr>
								<td colspan="2" style="padding-bottom:10px;"><strong>Aktiivin konditionaali</strong></td>
							</tr>
							<tr>
								<td><pre>PREESENS
minä     harppoisin        
sinä     harppoisit        
hän      harppoisi         
me       harppoisimme      
te       harppoisitte      
he       harppoisivat      

PASSIIVI
         harpottaisiin     

PERFEKTI
olisin   harpponut         
olisit   harpponut         
olisi    harpponut         
olisimme harpponeet        
olisitte harpponeet        
olisivat harpponeet        

PASSIIVI
olisi    harpottu          
</pre></td>
								<td>&nbsp;&nbsp;&nbsp;</td>
								<td><pre> 
  en        harppoisi
  et        harppoisi
  ei        harppoisi
  emme      harppoisi
  ette      harppoisi
  eivät     harppoisi


  ei        harpottaisi


  en    olisi  harpponut
  et    olisi  harpponut
  ei    olisi  harpponut
  emme  olisi  harpponeet
  ette  olisi  harpponeet
  eivät olisi  harpponeet


  ei    olisi  harpottu
</pre></td>
							</tr>
						</table>
						<table cellspacing="0" cellpadding="0" border="0">
							<tr>
								<td colspan="2" style="padding-bottom:10px;"><strong>Aktiivin potentiaali</strong></td>
							</tr>
							<tr>
								<td><pre>PREESENS
minä     harpponen         
sinä     harpponet         
hän      harpponee         
me       harpponemme       
te       harpponette       
he       harpponevat       

PASSIIVI
         harpottaneen      

PERFEKTI
lienen   harpponut         
lienet   harpponut         
lienee   harpponut         
lienemme harpponeet        
lienette harpponeet        
lienevät harpponeet        

PASSIIVI
lienee   harpottu          
</pre></td>
								<td>&nbsp;&nbsp;&nbsp;</td>
								<td><pre> 
  en        harppone
  et        harppone
  ei        harppone
  emme      harppone
  ette      harppone
  eivät     harppone


  ei        harpottane


  en    liene  harpponut
  et    liene  harpponut
  ei    liene  harpponut
  emme  liene  harpponeet
  ette  liene  harpponeet
  eivät liene  harpponeet


  ei    liene  harpottu
</pre></td>
							</tr>
						</table>
						<table cellspacing="0" cellpadding="0" border="0">
							<tr>
								<td colspan="2" style="padding-bottom:10px;"><strong>Aktiivin imperatiivi</strong></td>
							</tr>
							<tr>
								<td><pre>PREESENS

(sinä)   harpo             
(hän)    harppokoon        
(me)     harppokaamme      
(te)     harppokaa         
(he)     harppokoot        

PASSIIVI
         harpottakoon      

PERFEKTI

ole      harpponut         
olkoon   harpponut         
olkaamme harpponeet        
olkaa    harpponeet        
olkoot   harpponeet        

PASSIIVI
olkoon   harpottu          
</pre></td>
								<td>&nbsp;&nbsp;&nbsp;</td>
								<td><pre> 

  älä       harpo
  älköön    harppoko
  älkäämme  harppoko
  älkää     harppoko
  älkööt    harppoko


  älköön    harpottako



  älä      ole  harpponut
  älköön   olko harpponut
  älkäämme olko harpponeet
  älkää    olko harpponeet
  älkööt   olko harpponeet


  älköön   olko harpottu
</pre></td>
							</tr>
						</table>
						<table cellspacing="0" cellpadding="0" border="0">
							<tr>
								<td colspan="2" style="padding-bottom:10px;"><strong>Verbin nominaalimuodot</strong></td>
							</tr>
							<tr>
								<td><pre>I INFINITIIVI              
Lyhyempi muoto:            
         harppoa           

Pitempi muoto:             
         harppoakseni      
         harppoaksesi
         harppoakseen
         harppoaksemme
         harppoaksenne
         harppoakseen

III  INFINITIIVI           
inessiivi    harppomassa   
elatiivi     harppomasta   
illatiivi    harppomaan    
adessiivi    harppomalla
abessiivi    harppomatta   
instruktiivi harppoman     
                           
Passiivi
instruktiivi harpottaman   
                           
                           
</pre></td>
								<td>&nbsp;&nbsp;&nbsp;</td>
								<td><pre>  II INFINITIIVI
  inessiivi     harppoessa
  instruktiivi  harppoen

  Passiivi
  inessiivi     harpottaessa






  IV INFINITIIVI
  nominatiivi   harppominen
  partitiivi    harppomista
     

  I PARTISIIPPI 
  aktiivi       harppova
  passiivi      harpottava

  II PARTISIIPPI 
  aktiivi       harpponut
  passiivi      harpottu
</pre></td>
							</tr>
						</table>

					</div>
				</td>
			</tr></table>		</div>
		<div id="footer"><a href="http://www.oph.fi/"><img src="i/oph_logo_ymmarrasuomea.gif" width="157" height="35" alt="OPH" /></a></div>
	</div>
</body>
</html>
